臺灣臺北地方法院交通事件裁定
原處分機關　臺北市交通事件裁決所
異議人即
受處分人　　乙○○
　　　　　　　　　　國民
上列異議人即受處分人因違反道路交通管理處罰條例案件，對於
台北市交通事件裁決所於民國96年8月6日所為之處分（原處分案
號：北市裁二字第裁22-ZCA221065號）聲明異議，本院裁定如下
：
    主  文
異議駁回。
    理  由
一、按汽車行駛高速公路應依速限標誌指示，高速公路交通管制
    規則第5條第1項前段定有明文；汽車行駛於高速公路而不遵
    管制之規定者，處汽車駕駛人新台幣(下同)3000元以上6000
    元以下罰鍰並記違規點數1 點；又汽車駕駛人之違規行為當
    場不能或不宜攔截製單舉發，經以科學儀器取得證據資料者
    ，得對汽車所有人逕行舉發處罰，道路交通管理處罰條例第
    33條第1項第1款、第63條第1項第1款及第7條之2第1項第6款
    亦分別定有明文。
二、本件異議人即受處分人乙○○於民國96 年4月15日11時52分
    許，駕駛車號4736-DL號自用小客車行經國道一號南向152公
    里處時，有超速20公里以上未滿40公里之違規行為，經該處
    移動式測速照相機拍攝採證後，為內政部警政署國道公路警
    察局第三警察隊依道路交通管理處罰條例第33條第1項第1款
    規定制單舉發，嗣異議人於收受舉發通知單送達後，乃於舉
    發通知單所載之應到案日期前向原處分機關提出申訴，經原
    處分機關函請舉發單位調查結果，仍認異議人有前開違規行
    為，原處分機關即依同條例第33 條第1項第1款、第63條第1
    項第1款規定裁處異議人罰鍰3500元，並記違規點數1點。
三、異議意旨略以: 舉發單位雖函覆稱其所放置之雷達測速器均
    定期送經濟部中央標準檢驗局檢驗合格，惟測速器良窳或損
    壞與否對本件事實認定有重大影響，請調閱合格證明，以昭
    公信，並請調查本件舉發地點為國道一號南下152 公里幾公
    尺處，及係由警員於路肩採證或以雷達測速器定點採證等。
四、經查:
  (一)按道路交通管理處罰條例之處罰，受舉發違反道路交通管
      理事件之受處罰人，認為受舉發之違規行為應歸責他人者
      ，應於舉發違反道路交通管理事件通知單應到案日期前，
      檢附相關證據及歸責人相關證明文件，向處罰機關告知應
      歸責人，處罰機關應即另行通知應歸責人到案依法處理。
      逾期未依規定辦理者，仍依本條例各該違反條款規定處罰
      ，道路交通管理處罰條例第85 條第1項定有明文。本件系
      爭車輛登記所有人李惠敏於應到案日期後 (96年7月17日)
      ，方向原處分機關申請歸責於駕駛人即異議人乙○○，經
      原處分機關以96年7月27日北市裁一字第09638026400號函
      通知異議人，違規通知單之應到案日改為96 年8月17日，
      有原處分機關上開函文、交通違規案件陳述書、申請書各
      1紙在卷供參，嗣原處分機關雖於同年月6日即為上揭裁決
      ，惟議人於舉發通知單上所載應到案日期前之96 年5月28
      日，業已具名向原處分機關提出申訴，並於裁決書作成當
      日親自收受，原處分機關雖於上揭函文所示之到案日期前
      作成裁決，惟實質上對異議人之異議權並無影響，故本件
      裁決作成程序，應無不法之處，合先敘明。
  (二)受處分人固自承於96年4月11日駕駛上開車輛行經國道1號
      南向152 公里處，然否認有何超速行駛之行為，而以前揭
      情詞置辯。惟查，異議人於上揭時日駕駛上揭車輛行經國
      道南下152 公里 (限速100公里)處，經國道公路警察局第
      三警察隊甲○○○測得行速135 公里，超速35公里，有採
      證照片影本1 紙在卷可參，且拍攝採證照片之雷達測速儀
      業經經濟部標準檢驗局檢定合格，有效期限至96 年9月30
      日，有該局雷達測速儀檢定合格證書 (MO0000000) 影本1
      紙及雷達測速儀照片4 紙在卷可參; 復依證人即本件違規
      舉發員警林志文於本院調查時到庭具結證述: 「庭提測速
      檢定合格證證書，以及證書貼在儀器的標章，均記載
      0000000A、B等字樣。」「這個地方 (國道南下152公里處
      ) 有測速照相，這是屬於移動式的，我們人在的時候，我
      們會把它組裝起來，不在的時候，就會拆下來。」等語，
      已足認該合格證書確為舉發照片所用之測速儀，是以本件
      舉發照片係依檢定合格且未逾有效期限之測速儀所取得之
      證據資料，足認為正確無誤。至異議人以舉發地點未載明
      國道南下152 公里幾公尺，辯稱舉發事實未詳載違規地點
      ，惟其所辯實不影響本件違規事實之認定，從而，本件事
      證明確，受處分人確於上開時地有駕駛上開車輛超速行駛
      之違規行為，原處分機關依道路交通管理處罰條例第33條
      第1項第1款、第63條第1項第1款規定，及違反道路交通管
      理事件統一裁罰基準表，裁處受處分人罰鍰3500元並記違
      規點數1 點，核無不當，受處分人異議為無理由，應予駁
      回。
據上論斷，依道路交通案件處理辦法第19條，裁定如主文。
中　　華　　民　　國　　96　　年　　9 　　月　　28　　日
                                臺灣臺北地方法院交通法庭
                                          法　官  趙子榮
上正本證明與原本無異。
如不服本裁定，應於裁定送達後5日內，向本院提出抗告狀。
                                          書記官  陳怡君
中　　華　　民　　國　　96　　年　　9 　　月　　28　　日
